# 租赁的判断

提问人：yangmwi1 时间：2022-10-09 16:50:20
请教各位大神；
我们签了一个租赁合同，租赁期 3 年，并开具租赁费发票， 3 年租金总金额 100 万。设备交付客户后，我们收合同总金额的60%，客户使用满 1 年后收款30%，租赁到期后收款10%，还约定了租赁到期后客户可以继续免费使用。请问这个合同是应该适用销售合同还是租赁合同呢？如果是租赁合同是应该适用融资租赁吗？

回答人：chenyiwei
由于租赁期满后客户可以继续无偿使用，相当于在最初交付给客户时就完全转移了其控制权，因此应基于其交易实质，作为分期收款销售商品处理，即包含重大融资成分的销售业务。